【裁判字號】    95,訴,1392
【裁判日期】    950630
【裁判案由】    毒品危害防制條例
【裁判全文】
臺灣臺中地方法院刑事判決              95年度訴字第1392號
公  訴  人  臺灣臺中地方法院檢察署檢察官
被      告  乙○○
上列被告因違反毒品危害防制條例案件，經檢察官提起公訴（九
十五年度毒偵字第一八九九號）及移送併案審理（九十五年度毒
偵字第二三九六號），被告就被訴事實為有罪之陳述，經本院合
議庭裁定由受命法官獨任進行簡式審判程序，本院判決如下：
    主    文
乙○○連續施用第一級毒品，累犯，處有期徒刑玖月，第一級毒
品海洛因貳包（淨重分別為：零點伍公克、零點貳公克）沒收
銷燬之；又連續施用第二級毒品，累犯，處有期徒刑伍月。應執
行有期徒刑壹年，第一級毒品海洛因貳包（淨重分別為：零點
伍公克、零點貳公克）沒收銷燬之。
    犯罪事實
一、乙○○前因竊盜案件，經本院判處有期徒刑六月確定，甫於
    民國九十三年八月十六日易科罰金執行完畢。又曾因施用毒
    品案件，經法院裁定送觀察勒戒後，認無繼續施用毒品之傾
    向，，於九十五年二月十五日執行完畢釋放。詎仍不知戒絕
    ，於觀察勒戒執行完畢後五年內，竟基於施用第一級毒品海
    洛因之概括犯意，自九十五年二月底某日起至九十五年五月
    十六日十五、十六時許，連續在臺中縣龍井鄉○○村○○○
    街六巷三號住處，以注射針筒注射之方式，施用第一級毒品
    海洛因多次，施用頻率約一天一次；另基於施用第二級毒品
    甲基安非他命之概括犯意，自九十五年二月底某日起至九十
    五年五月十五日晚上某時止，連續在臺中縣龍井鄉○○村○
    ○○街六巷三號住處，以將甲基安非他命置於玻璃球吸食器
    內點火燒烤產生煙霧以口鼻吸食之方式，施用第二級毒品甲
    基安非他命多次，施用頻率約五天一次。嗣先於九十五年三
    月二十八日二十二時許，在臺中市○○區○○路二段二二五
    巷口前，為警查獲，扣得乙○○所有之第一級毒品海洛因一
    包（淨重：○點三五公克）；復於九十五年五月十七日一時
    三十分許，在臺中市○區○○路與市府路口，為警查獲，並
    扣得乙○○所有之第一級毒品海洛因一包（淨重：
    ○點二公克）。
二、案經臺中市警察局第六分局報告臺灣臺中地方法院檢察署檢
    察官偵查起訴，暨臺中市警察局第二分局報告臺灣臺中地方
    法院檢察署檢察官移送併案審理。
    理  由
一、上揭事實，業據被告乙○○於本院審理時坦承不諱，且被告
    二次為警查獲後，經採集其尿液送驗結果均係呈嗎啡及甲基
    安非他命陽性反應，有詮昕科技股份有限公司濫用藥物尿液
    檢驗報告二份在卷可稽（九十五年度毒偵字第一八九九號卷
    第八頁、本院卷第三八頁），又扣案之白色粉末二包，分別
    送法務部調查局鑑驗之結果，均含有第一級毒品海洛因之成
    分，此亦有法務部調查局鑑定通知書各一紙（本院卷第四十
    、三七頁）在卷可稽，足認被告自白與事實相符。是本案事
    證明確，被告犯行堪以認定。
二、被告曾因施用毒品案件，經法院裁定送觀察勒戒後，認無繼
    續施用毒品之傾向，於九十五年二月十五日執行完畢釋放等
    情，此有臺灣臺中地方法院檢察署刑案資料查註紀錄表、全
    國施用毒品案件紀錄表及臺灣高等法院被告前案紀錄表在卷
    可稽，被告於前開觀察勒戒執行完畢後五年內，再犯本院施
    用毒品之犯行，自應依法論科。
三、核被告所為，係犯毒品危害防制條例第十條第一項、第二項
    之施用第一級、第二級毒品罪。其於施用第一級毒品海洛因
    前後持有第一級毒品，施用第二級毒品甲基安非他命前持有
    第二級毒品之低度行為，均為施用之高度行為所吸收，不另
    論罪。被告先後多次施用第一級毒品海洛因、第二級毒品甲
    基安非他命犯行，時間緊接，犯罪構成要件相同，各顯係基
    於概括犯意為之，均應依連續犯之規定論以一罪，並加重其
    刑。公訴人雖僅就被告於九十五年二月底起至九十五年三月
    二十五日十七時許，連續施用海洛因多次及於九十五年三月
    二十八日採尿時前回溯九十六小時內，施用甲基安非他命一
    次之犯行提起公訴，惟被告其餘施用海洛因及甲基安非他命
    之犯行與業據起訴經判決有罪部分有連續犯之裁判上之一罪
    關係，為起訴效力所及，本院自得併予審理。又被告所犯前
    開二罪間，犯意各別，罪名不同，應予分論併罰。被告曾因
    竊盜案件，經本院判處有期徒刑六月確定，甫於九十三年八
    月十六日易科罰金執行完畢等情，有臺灣臺中地方法院檢察
    署刑案資料查註紀錄表，臺灣高等法院被告前案紀錄表在卷
    可參，其於受有期徒刑執行完畢後，五年以內再犯本件有期
    徒刑以上之二罪，為累犯，均應依刑法第四十七條之規定遞
    加重其刑。爰審酌被告於觀察勒戒執行完畢後，竟不知戒絕
    ，猶再施用毒品不輟，與施用毒品除戕害自身健康外，併對
    社會秩序產生不良影響，及所施用之期間、次數，暨其犯罪
    後坦承犯行，及為警查獲後仍再施用毒品之犯後態度等一切
    情狀，分別量處如主文所示之刑，並合併定其應執行之刑。
    扣案之第一級毒品海洛因二包（分別淨重：○點三五公克、
    ○點二公克），屬本案查獲之毒品，應依毒品危害防制條例
    第十八條第一項前段之規定，宣告沒收銷燬之。
據上論斷，應依刑事訴訟法第二百七十三條之一第一項、第二百
九十九條第一項前段，毒品危害防制條例第十條第一項、第二項
、第十八條第一項前段，刑法第十一條、第五十六條、第四十七
條、第五十一條第五款，判決如主文。
本案經檢察官甲○○庭執行職務。
中    華    民    國    95    年    6     月    30    日
                  刑事第十四庭  法  官  劉逸成
上正本證明與原本無異。
如不服本判決，應於送達後十日內向本院提出上訴狀（須附繕
本），上訴於臺灣高等法院臺中分院。
                                書記官  高勳楠
中    華    民    國    95    年    6     月    30    日
附錄論罪科刑法條
毒品危害防制條例第10條
施用第一級毒品者，處六月以上五年以下有期徒刑。
施用第二級毒品者，處三年以下有期徒刑。


司法院資訊處製作；財團法人民間司法改革基金會備份。
